臺灣臺北地方法院刑事判決　　　　　　　 96年度訴字第561號
公　訴　人　臺灣臺北地方法院檢察署檢察官
被　　　告　甲○○
　　　　　　　　　　（另案於臺灣臺北分監執行中）
上列被告因偽造文書等案件，經檢察官提起公訴（九十六年度偵
字第四一五八號），嗣被告於準備程序中對於起訴之犯罪事實為
有罪之陳述，經告以簡式審判之意旨，並聽取當事人之意見後，
經本院合議庭裁定由受命法官獨任進行簡式審判程序，判決如下
：
    主  文
甲○○竊盜，累犯，處有拘役伍拾玖日，如易科罰金，以新臺幣
壹仟元折算壹日；又行使偽造私文書，累犯，足以生損害於他人
，處有期徒刑參月，如易科罰金，以新臺幣壹仟元折算壹日，如
附表所示偽造「顏佳欣」署押陸枚均沒收；又竊盜，累犯，處有
期徒刑參月，如易科罰金，以新臺幣壹仟元折算壹日。就所處有
期徒刑部分，應執行有期徒刑肆月，如易科罰金，以新臺幣壹仟
元折算壹日，如附表所示偽造「顏佳欣」署押陸枚均沒收。
    事  實
一、甲○○前於民國九十三年因違反毒品危害防制條例案件，經
    臺灣板橋地方法院以九十三年度易字第一二七五號判處有期
    徒刑六月確定，於九十五年一月十六日易科罰金執行完畢。
    詎仍不知悔改，基於為自己不法所有之意圖，先於九十五年
    九月二十八日上午十時許，在臺北市○○區○○路一段三五
    ０號興隆國宅社區信箱內，徒手竊取顏水龍所有之富邦銀行
    信用卡一張（卡號為0000000000000000）
    ，得手之後，再基於為自己不法所有之意圖及行使偽造私文
    書之接續犯意，於如附表編號一至七號所示之時間、地點，
    持上開信用卡刷卡消費購物，接續在如附表編號一至六號之
    簽帳單上偽造「顏佳欣」之署押交付特約商店店員以行使，
    使如附表編號一至六號所示之特約商店店員陷於錯誤而交付
    如附表編號一至六號所示之商品，而如附表編號七號所示之
    特約商店店員因連線不成而未交付商品，足以生損害於富邦
    銀行、顏水龍。其後甲○○另意圖為自己不法之所有，於九
    十五年十二月二十六日十二時許，於上述社區，竊取管理員
    蔡志鴻代住戶曾維溢、吳福明領取保管之信用卡郵件各1 份
    ，得手後隨即返回同號五樓之九住處。嗣於同日下午三時許
    ，曾維溢前往管理員辦公室索取代領之信用卡而遍尋不著，
    經蔡志鴻前往甲○○住處詢問，甲○○見事機敗露始交還曾
    維溢、吳福明所有之信用卡，因而發覺上情。
二、案經富邦銀行訴由臺北市政府警察局移送臺灣臺北地方法院
    檢察署檢察官偵查起訴，嗣經本院合議庭裁定以簡式審判程
    序審理。
    理  由
一、上開犯罪事實，業據被告甲○○於本院審理中坦白承認，核
    與告訴人顏水龍指訴情節相符，並經證人蔡志鴻證述明確，
    復有富邦銀行客戶交易明細表、如附表編號一至六號所示簽
    帳單在卷可參，堪認被告自白與事實相符，起訴書與上開犯
    罪事實不符者，並予更正。從而本件事證業已明確，被告犯
    行均堪以認定。
二、核被告所為，係犯刑法第三百二十條第一項之竊盜罪（二次
    ）及刑法第二百十六條、第二百十條之行使偽造私文書罪，
    以及第三百三十九條第一項、第三項之詐欺取財既遂罪、詐
    欺取財未遂罪（各部分所涉詐欺罪名詳如附表所示）。被告
    在如附表一號至六號之簽帳單上偽造「顏佳欣」署押之行為
    均為偽造私文書之部分行為，而偽造私文書之低度行為復為
    事後行使之高度行為所吸收，均不另論罪。被告於如附表所
    示之時間六次行使偽造私文書及七次詐欺取財（含既、未遂
    ）之行為，時間緊接，行為均屬無從分割，屬接續犯而各應
    包括論以行使偽造私文書、詐欺取財既遂一罪。被告行使偽
    造私文書以詐欺取財既遂，為一行為分別觸犯數罪名，是應
    依刑法第五十五條之規定論以行使偽造私文書罪，檢察官認
    此部分應予分論併罰，似有誤會。另被告所犯上開竊盜罪（
    二次）及行使偽造私文書罪間，犯意各別，行為不同，應予
    分論併罰。又被告前於九十三年因違反毒品危害防制條例案
    件，經臺灣板橋地方法院以九十三年度易字第一二七五號判
    處有期徒刑六月確定，於九十五年一月十六日易科罰金執行
    完畢，有臺灣高等法院被告前案紀錄表在卷可按，其於有期
    徒刑執行完畢後，五年以內故意再犯有期徒刑以上之罪，均
    依刑法第四十七條第一項規定，論以累犯，並加重其刑。爰
    審酌被告於本院審理中坦白承認犯行，且於偵查中向告訴人
    顏水龍道歉，經告訴人顏水龍表明願意原諒被告，犯後態度
    尚稱良好，並參酌被告犯罪手段、目的、犯罪動機及犯罪對
    於他人所生危害程度等情狀，分別量處如主文所示之刑，並
    均諭知易科罰金之折算標準。另就所處有期徒刑部分，定其
    應執行刑，以示懲儆。至於如附表所示簽帳單上之「顏佳欣
    」署押共六枚，均為偽造之署押，應依刑法第二百十九條之
    規定併與宣告沒收。
據上論斷，應依刑事訴訟法第二百七十三條之一第一項、第二百
九十九條第一項前段，刑法第三百二十條第一項、第二百十六條
、第二百十條、第三百三十九條第一項、第三項、第五十五條、
第四十一條第一項前段、第二百十九條、第四十七條第一項、第
五十一條第五款，刑法施行法第一條之一，判決如主文。
本案經檢察官黃紋綦到庭執行職務
中　　華　　民　　國　　96　　年　　6 　　月　　29　　日
　　　　　　　　　刑事第三庭    法　官　胡宗淦
以上正本證明與原本無異。
如不服本判決，應於判決送達後10日內向本院提出上訴狀（應抄
附繕本）。告訴人或被害人如對於本判決不服者，應具備理由請
求檢察官上訴，其上訴期間之計算係以檢察官收受判決正本之日
期為準。
　　　　　　　　　　　　　　　　書記官　張耀鴻
中　　華　　民　　國　　96　　年　　7 　　月　　2 　　日
附錄法條：
中華民國刑法第210條
（偽造變造私文書罪）
偽造、變造私文書，足以生損害於公眾或他人者，處 5 年以下有
期徒刑。
中華民國刑法第216條
（行使偽造變造或登載不實之文書罪）
行使第 210 條至第 215 條之文書者，依偽造、變造文書或登載
不實事項或使登載不實事項之規定處斷。
中華民國刑法第219條
（沒收之特例）
偽造之印章、印文或署押，不問屬於犯人與否，沒收之。
中華民國刑法第320條
（普通竊盜罪、竊佔罪）
意圖為自己或第三人不法之所有，而竊取他人之動產者，為竊盜
罪，處 5 年以下有期徒刑、拘役或 5 百元以下罰金。
意圖為自己或第三人不法之利益，而竊佔他人之不動產者，依前
項之規定處斷。
前二項之未遂犯罰之。
中華民國刑法第339條
（普通詐欺罪）
意圖為自己或第三人不法之所有，以詐術使人將本人或第三人之
物交付者，處5年以下有期徒刑、拘役或科或併科1千元以下罰金
。
以前項方法得財產上不法之利益或使第三人得之者，亦同。
前二項之未遂犯罰之。
附表
┌─┬──────────┬──┬───┬──────┬─────┐
│編│時間、地點、方式    │金額│刷得物│觸犯罪名    │簽帳單上應│
│號│                    │    │品或所│            │沒收之物品│
│  │                    │    │獲勞務│            │          │
├─┼──────────┼──┼───┼──────┼─────┤
│一│95年9 月28日下午4 時│2408│電腦硬│刑法第216 條│偽造之「顏│
│  │56分在臺北市○○○路│元  │碟    │、第210 條行│佳欣」署押│
│  │1 段6 號B2樓之4 之「│    │      │使偽造私文書│1枚 （見臺│
│  │勁向資訊有限公司」，│    │      │罪、同法第33│灣臺北地方│
│  │持上揭信用刷卡消費，│    │      │9 條第1 項之│法院檢察署│
│  │由甲○○於簽帳單（一│    │      │詐欺取財罪  │96偵4158號│
│  │式一聯）上偽造「顏佳│    │      │            │卷第22頁）│
│  │欣」之署押          │    │      │            │          │
├─┼──────────┼──┼───┼──────┼─────┤
│二│95年9 月28日下午6 時│2729│同上  │刑法第216 條│偽造之「顏│
│  │30分在臺北市○○○路│元  │      │、第210 條行│佳欣」署押│
│  │1 段6 號2 樓之4 之「│    │      │使偽造私文書│1 枚（同上│
│  │勁向資訊有限公司」，│    │      │罪、同法第33│卷第23頁）│
│  │持上揭信用刷卡消費，│    │      │9 條第1 項之│          │
│  │由甲○○於簽帳單（一│    │      │詐欺取財罪  │          │
│  │式一聯）上偽造「顏佳│    │      │            │          │
│  │欣」之署押          │    │      │            │          │
├─┼──────────┼──┼───┼──────┼─────┤
│三│95年9 月29日上午7 時│439 │香煙  │刑法第216 條│偽造之「顏│
│  │56 分 在臺北縣三重市│元  │      │、第210 條行│佳欣」署押│
│  │集美街241 號「松青超│    │      │使偽造私文書│1 枚（同上│
│  │市」，持上揭信用刷卡│    │      │罪、同法第33│卷第24頁）│
│  │消費，由甲○○於簽帳│    │      │9 條第1 項之│          │
│  │單（一式一聯）上偽造│    │      │詐欺取財罪  │          │
│  │「顏佳欣」之署押    │    │      │            │          │
├─┼──────────┼──┼───┼──────┼─────┤
│四│95年9 月29日上午7 時│2400│香煙  │刑法第216 條│偽造之「顏│
│  │57 分 在臺北縣三重市│元  │      │、第210 條行│佳欣」署押│
│  │集美街241 號「松青超│    │      │使偽造私文書│1 枚（同上│
│  │市」，持上揭信用刷卡│    │      │罪、同法第33│卷第26頁）│
│  │消費，由甲○○於簽帳│    │      │9 條第1 項之│          │
│  │單（一式一聯）上偽造│    │      │詐欺取財罪  │          │
│  │「顏佳欣」之署押    │    │      │            │          │
├─┼──────────┼──┼───┼──────┼─────┤
│五│95年9 月29日上午8 時│399 │香煙  │刑法第216 條│偽造之「顏│
│  │8 分，在臺北縣三重市│元  │      │、第210 條行│佳欣」署押│
│  │重陽路41號之「頂好超│    │      │使偽造私文書│1枚 （同上│
│  │市」，持信用卡刷卡消│    │      │罪、同法第33│卷第25頁）│
│  │費，由甲○○於簽帳單│    │      │9 條第1 項之│          │
│  │（一式一聯）上偽造「│    │      │詐欺取財罪  │          │
│  │顏佳欣」之署押      │    │      │            │          │
├─┼──────────┼──┼───┼──────┼─────┤
│六│95年9 月29日上午8 時│1050│香煙  │刑法第216 條│偽造之「顏│
│  │12分，在臺北縣三重市│元  │      │、第210 條行│佳欣」署押│
│  │重陽路41號「頂好超市│    │      │使偽造私文書│1 枚（同上│
│  │」，持信用卡刷卡消費│    │      │罪、同法第33│卷第27頁）│
│  │，由甲○○於簽帳單（│    │      │9 條第1 項之│          │
│  │一式一聯）上偽造「顏│    │      │詐欺取財罪  │          │
│  │佳欣」之署押        │    │      │            │          │
├─┼──────────┼──┼───┼──────┼─────┤
│七│95年9 月29日上午8 時│2850│原為詐│刑法第339 條│          │
│  │33分，在上述松青超市│元  │得香煙│第1 項、第3 │          │
│  │，持信用卡刷卡二次，│    │，但未│項之詐欺取財│          │
│  │惟因連線失敗未成功。│    │得逞  │未遂罪      │          │
└─┴──────────┴──┴───┴──────┴─────┘
